【裁判字號】    89,訴,560
【裁判日期】    890929
【裁判案由】    違反商標法等
【裁判全文】
臺灣基隆地方法院刑事判決                          八十九年度訴字第五六０號
    公  訴  人  臺灣基隆地方法院檢察署檢察官
    被      告  甲○○
右列被告因違反商標法等案件，經檢察官提起公訴（八十九年度偵字第一一八五號）
，本院判決如左：
    主  文
甲○○連續行使偽造私文書，足以生損害於他人，處有期徒刑肆月，緩刑年。
扣案之盜版光碟目錄壹本、仿冒光碟伍佰零壹片均沒收。
    事  實
一、甲○○係設於基隆市○○街三十三號「唐老鴨電視遊樂器專賣店」之負責人，明
    知「ＰＳ」商標圖樣，係「新力電腦娛樂股份有限公司」（下稱新力公司）向經
    濟部中央標準局（現改制為智慧財產局）申請註冊，取得註冊號數七一０四五四
    號，享有商標專用權之商標，指定專用於商標法施行細則第四十九條第九類之電
    腦、錄有電腦程式之卡帶、磁碟、光碟及卡匣等商品，專用期間自八十五年三月
    十六日起至九十五年三月十五日止。上開商標之商品，在市場行銷多年，為業界
    及消費者所熟知。甲○○竟基於意圖販售牟利之概括犯意，於八十九年一月底，
    在上開專賣店內，向不詳姓名之成年人，以每片四十元至四十五元之價格，購入
    其明知未經新力公司授權或許可，而仿冒使用相同於新力公司所享有商標專用權
    之商標圖樣之電視遊樂器程式之光碟片約六百片，再以每片六十元之價格出售上
    開仿冒品予不特定之顧客。而新力公司之名稱、商標，為該公司表示其用意之證
    明，甲○○所販賣之上開仿冒遊戲光碟片，透過電視遊樂器之執行，在電視畫面
    上可顯現新力公司名稱及「ＰＳ」商標圖樣，致與新力公司所產銷之真品相混淆
    。甲○○自八十九年一月底起至同年三月三日止，公然將上開仿冒之遊戲光碟片
    陳列於上開店內販售，而行使該偽造之文書，致消費者對於該產品與新力公司所
    產銷之真正遊戲光碟片產生混淆，足生損害於新力公司。嗣於八十九年三月三日
    下午五時許，為警在上開專賣店查獲，並扣得仿冒遊戲光碟片五百零一片、盜版
    光碟目錄一本。
二、案經內政部警政署保安警察第二總隊第二大隊第二中隊移送暨新力公司訴由台灣
    基隆地方法院檢察署檢察官偵查起訴。
    理  由
一、右開事實，迭據被告甲○○於警訊、偵查及本院審理時坦承不諱，其係「唐老鴨
    電視遊樂器專賣店」負責人，為其所自承，且有營利事業登記證影本在卷可證。
    而扣案之仿冒新力公司「ＰＳ」之光碟商品五百零一片，為未經授權之仿冒商品
    ，除經告訴代理人謝孟馨、乙○○指述明確，並經台灣國際專利法律事務所出具
    鑑定報告書附卷外，關於「ＰＳ」商標圖樣，經新力公司於八十五年三月十六日
    取得商標專用權之事實，有經濟部中央標準局商標註冊證影本附於卷內可考，且
    有仿冒之光碟片五百零一片及盜版光碟目錄一冊扣案可證。而該扣案光碟片經台
    灣基隆地方法院檢察署檢察官於八十九年六月二十八日勘驗結果，將新力公司之
    「ＰＳ」主機未放入光碟片運轉結果，僅呈現「ＳＯＮＧ」「ＣＯＭＰＵＴＥＲ
    ＥＮＴＥＲＴＡＩＮＭＥＮＴ」及一橘色菱形圖案之畫面（以下稱第一畫面），
    而將新力公司之真品光碟片「ＢＩＯＨＡΖＡＲＤ３  ＬＡＳＴＥＳＣＡＰＥ」
    放入該主機內開啟電源後，則先出現第一畫面，繼則出現「ＰＳ設計圖」及「Ｐ
    ＬＡＹＳＴＡＴＩＯＮ  ＬＩＣＥＮＳＥＤ  ＢＹ  ＳＯＮＹ  ＣＯＭＰＵＴＥ
    Ｒ  ＥＮＴＥＲＴＡＩＮＭＥＮＴ  ＩＮＣ」（以下稱第二畫面）等文句，然後
    始進入遊戲本身。另將告訴代理人乙○○所提供，由美國、歐洲國家製造之真品
    光碟片放入主機中運轉結果，第一畫面與先前相同，而第二畫面則出現「ＰＬＡ
    ＹＳＴＡＴＩＯＮ  ＬＩＣＥＮＳＥＤ  ＢＹ  ＳＯＮＹ  ＣＯＭＰＵＴＥＲ
    ＥＮＴＥＲＴＡＩＮＭＥＮＴ  ＡＭＥＲＩＣＡ」及「ＰＬＡＹＳＴＡＴＩＯＮ
    ＬＩＣＥＮＳＥＤ  ＢＹ  ＳＯＮＹ  ＣＯＭＰＵＴＥＲ  ＥＮＴＥＲＴＡＩＮ
    ＭＥＮＴ  ＥＵＲＯＰＥ」等文句，有勘驗筆錄一紙及照片十張在卷可稽。顯見
    第二畫面之「ＰＳ設計圖」商標及前開文句係由扣案仿冒光碟片所產生，而非主
    機本身所有。被告明知所購入之仿冒光碟片內含有「ＰＳ」商標圖樣，同時藉由
    電視遊樂器主機之執行，可藉電磁紀錄之作用，出現表示新力公司出產、授權等
    文字，仍販賣予他人，其有販賣仿冒商標商品之犯意，極為明顯，事證明確，被
    告犯行應堪認定。
二、按以錄音、錄影或電磁記錄藉機器或電腦之處理，所顯示之聲音、影像或符號，
    足以為表示其用意之證明者，依刑法第二百二十條第二項之規定，以文書論。被
    告所販賣之仿冒光碟片，透過電視遊樂器之執行，可顯示他人所偽造告訴人公司
    之註冊商標及授權文字，足使消費大眾誤以為該等仿冒光碟，係由告訴人所授權
    製造，而生損害於告訴人公司，其明知為仿冒商標之商品而販賣，核其所為，係
    犯商標法第六十三條、刑法第二百十六條、第二百二十條第二項、第一項、第二
    百十條之罪。被告多次違反商標法及行使偽造準私文書犯行，時間緊接，罪名相
    同，顯係基於概括犯意而為，應分別依刑法第五十六條之規定，論以一罪，並均
    加重其刑。另被告以一行為觸犯商標法及行使偽造準私文書罪，應依想像競合犯
    之例，從一重之行使偽造準私文書罪處斷。爰審酌被告為一己之私，侵害他人之
    智慧財產權，有損我國國際形象，犯罪後未賠償告訴人所受損害及其被查扣之光
    碟數量為五百零一片等一切情狀，量處如主文所示之刑。查被告前未曾受有期徒
    刑以上刑之宣告，有本院被告全國前案紀錄表在卷可按，其因一時失慮，致罹刑
    章，經此偵審程序教訓，應已知所警惕，信無再犯之虞，本院因認前開宣告之刑
    ，以暫不執行為適當，併予宣告緩刑三年，用啟自新。扣案仿冒光碟五百零一片
    ，不問屬於犯人與否，依商標法第六十四條之規定，予以沒收，盜版光碟目錄一
    本，為被告所有，供犯罪所用之物，此經被告供陳在卷，併依刑法第三十八條第
    一項第二款沒收之。
據上論斷，應依刑事訴訟法第二百九十九條第一項前段、商標法第六十三條、第六十
四條、刑法第十一條前段、第五十六條、第二百十六條、第二百二十條第二項、第二
百十條、第七十四條第一款、第三十八條第一項第二款，判決如主文。
本案經檢察官周慶華到庭執行職務
中      華      民      國    八十九    年      九    月      二十九    日
                                      臺灣基隆地方法院刑事第三庭
                                              法  官  陳  培  仁
右正本證明與原本無異。
對於本件判決如有不服，應於收受送達後十日內，向本院提出上訴書狀，上訴於臺灣
高等法院，並按他造當事人之人數附具繕本。
                                              書記官  施  鴻  均
中      華      民      國    八十九    年      十    月      六        日
附錄論罪法條：
刑法第二百十條：
偽造、變造私文書，足以生損害於公眾或他人者，處五年以下有期徒刑。
刑法第二百十六條：
行使第二百十條至第二百十五條之文書者，依偽造、變造文書或登載不實事項或使登
載不實事項之規定處斷。


司法院資訊處製作；財團法人民間司法改革基金會備份。
